臺灣高等法院臺中分院民事裁定　96年度抗字第510號
抗　告　人　甲○○
相　對　人　丙○○
　　　　　　乙○○
上列當事人間假處分事件，抗告人對於中華民國96年8月22日臺
灣臺中地方法院96年度裁全字第8496號所為裁定提起抗告，本院
裁定如下：
    主  文
抗告駁回。
抗告訴訟費用由抗告人負擔。
    理  由
一、相對人於原法院聲請意旨略以：相對人與抗告人間訂有共同
    提供土地合作興建房屋契約書，依契約書第7條，抗告人應
    將坐落台中縣后里鄉○○段1256地號土地，即如原裁定附表
    所示土地所有權移轉為相對人名下所有。詎料抗告人未依約
    履行移轉登記，擬將上開土地另行出賣，或設定他項權利。
    誠恐抗告人上開土地所有權移轉登記予他人，致日後不能強
    制執行，乃願供擔保，請准予宣告假處分等語。原法院審理
    後，認為依相對人提出之共同提供土地合作興建房屋契約書
    、土地登記謄本影本等文件，雖可認為有相當之釋明，然於
    所述假處分之原因，則未能盡釋明之責，惟相對人既陳明願
    供擔保以代釋明，因認其釋明之欠缺，供擔保足以補之，並
    參酌系爭土地公告現值，爰裁定准許相對人以新台幣（下同
    ）10萬2,528元，為抗告人供擔保後，抗告人對於原裁定附
    表所列之不動產不得為讓與、設定抵押、出租及其他一切處
    分行為。
二、抗告意旨略以：(一)抗告人同時收到96年度裁全字第8496號及
    中院彥民執96執全夏字第3926號，尚未滿10日，是否程序不
    完全，抗告人請求撤銷查封登記。(二)原法院96年度裁全字第
    8496號函，繕寫日期為96年8月22日，為何不馬上通知抗告
    人，而延後與民執96執全夏字第3926號及法院囑託查封登記
    等3張函一起寄出，原法院是否違反程序，足以影響抗告人
    權益。(三)原法院96年度裁全字第8496號函，有關相對人未能
    盡釋明之責，而以擔保代釋明，是依何法律之規定，即可認
    定裁定之正確性。(四)抗告人與相對人就本案標的目前正在訴
    訟中，如認定贈與是事實，為何長時間不移轉登記，本案確
    實有爭議。(五)抗告人現生活困苦（負債中），又相對人行為
    不友善，為何要贈與，請求原裁定廢棄，撤銷查封登記云云
    。
三、按債權人就金錢請求以外之請求，因請求標的之現狀變更，
    有日後不能強制執行，或甚難強制執行之虞，欲保全強制執
    行者，得聲請假處分，民事訴訟法第532條第1、2項定有明
    文。又假處分僅為保全強制執行方法之一種，並非確定私權
    之訴訟程序，故苟合於上開假處分條件，並經債權人敘明假
    處分之原因存在，法院即得為准許假處分之裁定。至於聲請
    人聲請保全之請求權是否確實存在，即其主張之實體上理由
    ，是否正當，乃屬本案問題，非假處分裁判中所應審認之事
    項（最高法院20年度抗字第5號判例要旨參照）。經查：
（一）相對人在原法院主張與抗告人間訂有共同提供土地合作興
      建房屋契約書，依契約書第7條，抗告人應將如原裁定附
      表所示土地所有權移轉為相對人名下所有，詎料抗告人未
      依約履行移轉登記，擬將上開土地另行出賣，或設定他項
      權利等情，業據提出共同提供土地合作興建房屋契約書、
      土地登記謄本影本等文件為憑，相對人恐抗告人上開土地
      所有權移轉登記予他人，致日後不能強制執行，乃願供擔
      保，而聲請假處分，合於民事訴訟法第532條所定假處分
      條件，原裁定准許假處分，並無違誤。抗告人主張伊與相
      對人就本案標的正在訴訟中，如認定贈與是事實，為何長
      時間不移轉登記，且伊現生活困苦，又相對人行為不友善
      ，為何要贈與云云，係對相對人之請求，於實體上有無理
      由有所爭執，此乃應待本案解決之問題，顯非抗告法院所
      得救濟。
（二）按請求及假處分之原因，應釋明之。前項釋明如有不足，
      而債權人陳明願供擔保或法院認為適當者，法院得定相當
      之擔保，命供擔保後為假處分，民事訴訟法第533條、第
      526條第1、2項定有明文。查相對人已向原法院沙鹿簡易
      庭提起土地所有權移轉登記之訴，並於96年9月26日獲勝
      訴之判決，此有該院96年度沙簡字第518號民事判決影本
      附卷可稽，且相對人於原法院既陳明願供擔保以代釋明本
      件假處分原因之不足，依前開規定，原裁定准許假處分，
      並無違誤。
（三）又假處分為保全程序，其裁定不待確定即得為執行名義，
      且為防止脫產，該等裁定之執行，應於裁定送達同時或送
      達前為之，此觀強制執行法第132條第1項之規定即明。故
      原法院96年度裁全字第8496號裁定與民執96執全夏字第39
      26號囑託查封登記函及指界函等，於原執行法院囑託地政
      機關辦理查封登記後一併寄送予抗告人，其執行程序亦無
      何違。
（四）綜上，原裁定命相對人以10萬2,528元，為抗告人提供擔
      保後准予假處分，並無不合。抗告意旨指摘原裁定不當，
      求予廢棄，為無理由，應予駁回。另其請求撤銷查封登記
      乙節，並非假處分裁判中所應審認之事項，應於執行程序
      中尋求救濟，併此敘明。
四、據上論結，本件抗告為無理由，依民事訴訟法第495條之1第
    1項、第449條第1項、第95條、第78條，裁定如主文。
中　　華　　民　　國　　96　　年　　10　　月　　31　　日
                  民事第五庭　　審判長法　官　林陳松
　　　　　　　　　　　      　　　　　法　官  鄭金龍
　　　　　　　　　　　      　　　　　法　官  王重吉
以上正本係照原本作成。
不得再抗告。
            　　　　　　　　　　　　　書記官　紀美鈺
中　　華　　民　　國　　96　　年　　11　　月　　1 　　日
                                                      Ｃ
